【裁判字號】    90,訴,140
【裁判日期】    900828
【裁判案由】    塗銷抵押權登記
【裁判全文】
臺灣板橋地方法院民事判決  九十年度訴字第一四○號
    原      告    甲○○
    法定代理人    戊○○
    訴訟代理人    乙○○
                  丙○○
                  丁○○
    被      告    己○○
右當事人間請求塗銷抵押權登記等事件，本院判決如左：
        主      文
被告匯通商業銀行股份有限公司應將原告所有如附表所示之不動產以台北縣中和地政
事務所登記字第八六北中地登字第四九五五九號所為設定最高限額新台幣貳佰壹拾陸
萬元之抵押權登記予以塗銷。
原告其餘之訴駁回。
訴訟費用由被告匯通商業銀行股份有限公司負擔百分之八十，餘由原告負擔。
    事    實
甲、原告方面：
一、聲明﹕求為判決﹕
          （一）被告匯通商業銀行股份有限公司應將原告所有如附表所示之不動產
                以台北縣中和地政事務所登記字第八六北中地登字第四九五五九號
                所設定最高限額新台幣（下同）二百十六萬元之抵押權登記予以塗
                銷。
          （二）被告等應連帶賠償原告五十三萬八千三百二十六元及自民國（下同
                ）八十九年五月廿三日起至清償日止，按週年利率百分之五計算之
                利息。
          （三）訴訟費用由被告等負擔。
二、陳述：
    （一）緣原告所有坐落台北縣中和市○○○段頂南勢角小段一八八之一０號地號
          土地，及其上建物門牌號碼台北縣中和市○○街卅六巷七號房屋（下稱系
          爭不動產），遭被告匯通商業銀行股份有限公司（改制前為第一信託投資
          股份有限公司，以下簡稱匯通銀行）設定最高限額二百十六萬元之抵押權
          登記，惟原告從未向被告匯通銀行借貸，亦未擔任他人之連帶保證人，經
          查系爭抵押權係原告之女即訴外人于言卿竊取系爭不動產之權利證明文件
          向被告匯通銀行借貸，並偕同不詳姓名之第三人冒充原告擔任借款之連帶
          保證人，並以系爭不動產設定抵押權予被告匯通銀行，然兩造間確無債權
          債務關係存在。詎被告匯通銀行仍依不實之抵押權登記聲請拍賣系爭不動
          產，經原告提起債務人異議之訴，歷經三審判決確定被告匯通銀行所提之
          強制執行程序應予撤銷。另原告之女即訴外人于言卿亦因竊盜等案件，經
          地院判處有期徒刑六月在案。核原告與被告匯通銀行間既無債務關係存在
          ，亦無就系爭不動產設定抵押權之合意，是該抵押權不存在。然因該抵押
          權之登記，致原告無法就系爭不動產買賣，顯已對原告所有權之行使有所
          妨礙，爰依民法第七百六十七條中段之規定，請求除去侵害，塗銷系爭不
          動產上抵押權之登記。
    （二）查被告匯通銀行與訴外人于言卿成立借貸契約，並由于女提供系爭不動產
          予被告匯通銀行設定抵押權登記時，被告匯通銀行之受僱人即被告己○○
          未確實查核訴外人于言卿所提出之文件及該不詳姓名女士身份，即任令伊
          冒充為原告，且未踐行對保行為，即在系爭不動產上設定抵押權登記。原
          告為免系爭不動產遭拍賣，於提起債務人異議之訴時，依  鈞院民事裁定
          提供一百七十四萬三千元擔保金以停止執行。原告為籌措前述擔保金，於
          八十七年十月份以子于言斌名義向華南銀行貸款一百八十萬元，自八十七
          年十一月起至八十九年五月領回擔保金止，繳貸款利息十九期，合計二十
          三萬八千三百二十六元。因原告繳納貸款利息之損害係因被告己○○核保
          不實，而被告匯通銀行明知非原告同意設定抵押權登記，仍擬依不實之抵
          押權登記拍賣系爭不動產所致，是被告己○○應依民法第一百八十四條第
          一項規定對原告負損害賠償責任，被告匯通銀行亦應依同法第一百八十八
          條規定與被告己○○連帶負賠償責任，爰依侵權行為損害賠償之法律關係
          ，請求被告等應連帶賠償原告二十三萬八千三百二十六元。（計算式為
          12,713 + 12,617 + 12,570 + 12,551 + 12,525 * 15 = 238,326 )
    （三）被告等明知原告並未提供系爭不動產設定抵押權登記，並經法院判決撤銷
          強制執行程序確定，惟被告匯通銀行迄今仍拒絕塗銷抵押權之設定登記，
          實有不法侵害原告信用之行為，爰依民法第一百九十五條第一項規定，請
          求被告等應連帶賠償非財產上之損害三十萬元。
    （四）被告雖抗辯渠於核保過程無過失云云。按因被告己○○於核保時，應就訴
          外人于言卿提出之文件及陪同前往者是否確為原告本人詳加審查。惟被告
          己○○對於訴外人于言卿持原告之舊身份證（鄰里別為中和市頂南里）前
          來辦理借款，被告即依該舊身份證資料記載於借據上，又未審查于言卿提
          出之原告印鑑證明上之地址為新址（鄰里別為中和市正南里），被告蕭羽
          佳未盡審核之注意義務，未發現上述二文件之鄰里別不同，即讓不知名之
          第三者冒充為原告，在借據上捺指印，後被告己○○又未依慣例以電話向
          原告確認是否願意擔任于言卿之連帶保證人，即草率在系爭不動產上設定
          抵押權登記，被告己○○之核保過程有過失，應負侵權行為損害賠償責任
          。而被告匯通銀行為被告己○○之僱用人，自應負僱用人之連帶賠償責任
          。
    （五）本件侵權行為請求權時效並未消滅﹕查系爭不動產上仍有被告匯通銀行之
          抵押權設定登記，核被告等之侵權行為仍在繼續中，自無起算時效問題。
          退萬步言，縱認本件仍有民法第一百九十七條時效規定之適用，本件亦未
          罹於時效。謹詳述如下：
          １按因侵權行為所生之損害賠償請求權，自請求權人知有損害及賠償義務
            人時起，二年間不行使而消滅，民法第一百九十七條第一項前段定有明
            文。又同一行為構成犯罪又構成侵權行為時，關於侵權行為損害賠償之
            消滅時效，應以實際知悉行為人之日起算，不一定以刑事有罪判決確定
            為準。最高法院六十一年十二月六日六十一年度第四次民事庭庭長會議
            決議（四）議決在案。是由前述，本件應以原告實際知悉被告己○○之
            行為構成侵權行為致原告受有損害之日起，作為計算侵權行為損害賠償
            請求權消滅時效之起點，始足當之。
           2經查﹕原告雖曾就被告匯通銀行聲請拍賣抵押物裁定為抗告，並對于言
            卿提出刑事告訴，惟當時原告均不知被告己○○有前述第四段之未確實
            核保情事，是有關時效之起算不能以原告為抗告或提出告訴時起算。至
            原告向法院提出債務人異議之訴，經被告匯通銀行將相關對保文件呈送
            法院，經原告委請律師於八十八年一月廿二日聲請閱卷，始知本件係因
            被告己○○之對保手續有疏失，致原告之系爭不動產被設定抵押權登記
            而受有損害，揆諸前引法意，本件原告實際知悉侵權行為之行為人之日
            為八十八年一月廿二日，原告於八十九年十二月十三日提起本件訴訟之
            請求，並未罹於時效。
三、證據：提出債務人異議之訴第一、二、三審判決書各乙份、訴外人于言卿刑事一
          審判決書乙份、民事裁定乙份、提存書乙份、華南銀行存摺乙份及閱卷聲
          請書等件影本為證。
乙、被告方面：
一、聲明﹕求為判決﹕
          （一）原告之訴駁回。
          （二）訴訟費用由被告負擔。
二、陳述：
    （一）查本件原告主張系爭抵押權係訴外人于言卿（即原告之女）竊取系爭不動
          產之權利證明文件，並偕同姓名不詳之第三人冒充原告擔任連帶保證人，
          向被告匯通銀行辦理抵押借款，惟兩造間並無借貸關係，且被告前向板橋
          地方法院所聲請辦理之拍賣抵押物強制執行程序，業經他案判決撤銷確定
          ，因而訴請被告匯通銀行塗銷抵押權並與同案被告己○○賠償其為提供擔
          保而向第三人借款所致之利息損失等。
    （二）然查原告於前開確定判決第一審審理中及刑事訴訟進行中，均聲稱遭盜取
          冒用者為其所有之「舊身份證」，至於「新身分證」則一直於原告保管中
          ，此點為原告所自認：【……詎原告之女于言卿趁原告之夫住院開刀家中
          無人之際，竊取系爭房地所有權狀原本、印鑑章及舊身分證等證件，再以
          彩色影印本冒充原本……】（原告原確定判決起訴狀事實理由欄第三行至
          第四行）【對被告主張新的身份證在原告手上沒意見……。】（參  鈞院
          八十八年二月三日庭訊筆錄）【……被告（即訴外人于言卿）趁……告訴
          人（即原告）家中無人之際，竊取告訴人所有門牌號碼為中和市○○街三
          六巷七號之房屋及土地所有權狀原本及舊身分證等文件……。】（參卷附
          原告告訴狀犯罪之事實欄第二、三行）。
    （三）惟系爭抵押權之設定登記所須一切文件及以原告名義於大安銀行新店分行
          開戶資料、甚且連訴外人「胡昶凱」之抵押設定所須文件，全部係以自始
          即由原告自行保管持有之「新身份證」所申請，此點由各該文件中之原告
          戶籍登記鄰里為「正南里七鄰」，而非「頂南里七鄰」可資為證：原告之
          戶籍地址原係為「台北縣中和市頂南里七鄰」，但於八十二年六月二十八
          日因戶政機關調整里鄰，而變更為「台北縣中和市正南里七鄰」，此觀卷
          附之原告戶籍謄本即明，然原告申請補發身分證之時間為八十一年六月三
          十日，亦即為該里鄰調整之前，故而「舊身分證」後所載之里鄰必為「頂
          南里七鄰」，而原告持有之新身分證後所登載之戶籍地址必為「正南里七
          鄰」，因此若原告所言為實，訴外人于言卿提供予被告匯通銀行辦理抵押
          設定及大安銀行所留存之開戶資料，所載原告戶籍地址必皆載明為「台北
          縣中和市頂南里七鄰」而非「台北縣中和市正南里七鄰」，但無論系抵押
          文件、訴外人胡昶凱之抵押設定，甚或大安銀行之開戶資料，俱皆載明原
          告地址鄰里為「台北縣中和市正南里七鄰」。
    （四）況查身份證一旦聲請遺失補發，則原有之舊身份證根本無法為任何戶籍證
          明文件之聲請，換言之，原告所稱之舊身分證、自其取得新核發之身分證
          之日起即屬作廢，而無法持以行使，但訴外人于言卿交付被告匯通銀行憑
          以辦理申領，益足證所明原告言不實。
    （五）再查縱或訴外人于言卿以彩色影印本放置原處，使原告無從啟疑，但據原
          告所稱「同時」被竊者尚有原告之印鑑章，則印鑑章部分，訴外人于言卿
          又係以何種手法「矇騙」原告，致原告對其遺失未啟疑竇？原告就此部分
          避之不談，顯係心虛所致。矧系爭不動產係出租予第三人使用，辦理貸款
          當時，被告匯通銀行曾派員前往現場拍照勘查，並由承租戶開門讓被告匯
          通銀行人員進入，被告己○○亦曾表明係銀行放款人員，該承租戶若非經
          得原告通知首肯，豈有任憑不相識之他人進屋拍照勘查繪圖之理。更足證
          明原告對系爭抵押借款乙事，自始即知。非如其所稱係於不知情之狀況下
          遭其親生女兒所竊取冒用。
    （六）後查、退萬步言之，縱謂系爭抵押權係由訴外人竊取資料所為，然查民法
          第一百八十四條第一項規定侵權行為以故意或過失不法侵害他人之權利為
          成立要件，故主張對造應負侵權行為責任者，應就對造之有故意或過失負
          舉證責任（最高法院五十八年台上字第一四二一號判例參照），本件原告
          既依民法第一百八十四條第一項提出訴訟，則依前開判例要旨所示，原告
          自應對被告二人有何「故意或過失之不法行為」負舉證責任，方符法制，
          惟查系爭抵押文件俱皆為真正，亦為原告所自認，而原告所稱冒名之女子
          亦曾持相同證件於大安銀行新店分行辦理開戶程序，足證被告對當事人之
          查驗確實已盡注意義務，原告就被告二人有何「故意或過失之不法行為」
          仍未負舉證責任，其請求賠償顯屬無據。
    （七）按「因侵權行為所生之損害賠償請求權，自請求權人知有損害及賠償義務
          人時起，二年間不行使而消滅。自有侵權行為時起，逾十年者亦同」，民
          法第一百九十七條定有明文。查原告主張被告二人明知原告就行使涉案抵
          押權所為之強制執行業經判決撤銷確定，仍拒不塗銷設案抵押權，致其信
          用受損，而請求被告二人賠償其因提供擔保免為執行所受之利息損失非財
          產上之損失等語。然原告於八十七年五月二十六日即就被告匯通銀行所聲
          請之拍賣抵押物裁定為抗告，並於同年六月一日對訴外人于言卿提出告訴
          ，內容均主張涉案抵押權係遭于言卿夥同不知名之第三人所為，而被告匯
          通銀行係於八十七年六月十五日對涉案不動產為強制執行，故原告至遲於
          八十七年五月二十六日以前即已得知其所有權遭侵害，則其請求權亦於八
          十九年五月二十六日因其未行使而時效消滅。縱以被告匯通銀行執行之時
          間為時效起算，其請求權時效亦已於八十九年六月十五日因時效完成而消
          滅，而查原告係於八十九年十二月十三日提起本件訴訟，縱其請求有理，
          被告匯通銀行亦得以時效抗辯之。
    （八）再查「由民法第一百三十條之規定而觀，時效因請求而中斷者，請求人苟
          欲保持中斷之效力，非於請求後六個月內起訴不可。如僅繼續不斷的為請
          求，而未於請求後六個月內起訴，其中斷之效力，即無由保持。」，最高
          法院七十一年度台上字第三四三五號判例要旨載有明文。雖原告曾於八十
          九年二月二十四日來函請求被告匯通銀行塗銷抵押權否則將為損害請求云
          云，此等請求依法固得中斷時效，但原告未於請求起六個月內，即八十九
          年八月二十四日前提起訴訟，依民法第一百三十條視為時效不中斷，系爭
          請求權之時效經過仍於八十九年五月二十六日即告完成，原告縱於八十九
          年六月十九日再發函向被告匯通銀行為請求，揆之前開判例，亦無法中斷
          已完成之時效。故從認被告匯通銀行就系爭抵押權之設定有故意過失之責
          任，原告之請求權於起訴前業已因時效完成而消滅，所請賠償乙節，當予
          駁回。
三、證物﹕提出借據、系爭土地及建物登記簿謄本、原告之抗告狀及刑事告訴狀影本
          為證。
丙、本院依職權調取本院八十七年度訴字第一五五三號債務人異議之訴全卷及八十七
    年度民執土字第七六三四號拍賣抵押物案卷。
    理    由
甲、兩造爭執要旨﹕
一、本件原告起訴主張﹕緣原告所有系爭不動產，遭被告匯通銀行設定最高限額二百
    十六萬元之抵押權登記，惟原告從未向被告匯通銀行借貸，亦未擔任他人之連帶
    保證人，經查系爭抵押權係原告之女即訴外人于言卿竊取系爭不動產之權利證明
    文件向被告匯通銀行借貸，並偕同不詳姓名之第三人冒充原告擔任借款之連帶保
    證人，並以系爭不動產設定抵押權予被告匯通銀行，然兩造間確無債權債務關係
    存在，亦無就系爭不動產設定抵押權之合意，是該抵押權不存在。然因該抵押權
    之登記，致原告無法就系爭不動產買賣，顯已對原告所有權之行使有所妨礙，爰
    依民法第七百六十七條中段之規定，請求除去侵害，塗銷系爭不動產上抵押權之
    登記，另因被告己○○核保不實，而被告匯通銀行明知非原告同意設定抵押權登
    記，仍依不實之抵押權登記拍賣系爭不動產，致原告為提供擔保停止執行而向銀
    行借款，受有繳納貸款利息之損害，是依民法第一百八十四條第一項及第一百八
    十八條規定，被告二人應連帶賠償原告二十三萬八千三百二十六元。且被告等明
    知原告並未提供系爭不動產設定抵押權登記，並經法院判決撤銷強制執行程序確
    定，惟被告匯通銀行迄今仍拒絕塗銷抵押權之設定登記，實有不法侵害原告信用
    之行為，爰依民法第一百九十五條第一項規定，請求被告等應連帶賠償非財產上
    之損害三十萬元，且本件請求尚未罹於時效等語。
二、被告二人則以﹕縱系爭抵押權係由訴外人竊取資料所為，然查民法第一百八十四
    條第一項規定侵權行為以故意或過失不法侵害他人之權利為成立要件，原告自應
    對被告二人有何「故意或過失之不法行為」負舉證責任，且系爭抵押文件俱皆為
    真正，亦為原告所自認，而原告所稱冒名之女子亦曾持相同證件於大安銀行新店
    分行辦理開戶程序，足證被告對當事人之查驗確實已盡注意義務，原告就被告二
    人有何「故意或過失之不法行為」仍未負舉證責任，其請求賠償顯屬無據，且原
    告基於侵權行為請求損害賠償已罹於時效等語資為置辯。
乙、得心證理由﹕
一、本件原告起訴主張﹕坐落台北縣中和市○○○段頂南勢角小段一八八之一０號地
    號土地，及其上建物門牌號碼台北縣中和市○○街卅六巷七號房屋係其所有，惟
    其並未擔任其女于言卿向被告匯通銀行借款之連帶保證人，亦未以系爭房地設定
    本金最高限額二百十六萬元之抵押權予被告匯通銀行，系爭抵押權係被其女即訴
    外人于言卿竊取系爭房地之所有權狀影本、印鑑章及舊身分證，並偕同不詳姓名
    之第三人冒充其任借款之連帶保證人，並以系爭房地設定抵押權予被告匯通銀行
    ，其與被告匯通銀行間並無債權債務關係存在，該抵押權設定登記係不實一節，
    業據提出其於被告匯通銀行依上開抵押權聲請拍賣系爭不動產時所提起債務人異
    議之訴之第一、二、三審民事判決書各乙份及訴外人于言卿所涉偽造文書等案件
    第一審刑事判決書乙份為佐證，被告二人亦不爭執上情，並經本院依職權調取本
    院八十七年度訴字第一五五三號債務人異議之訴全卷核閱屬實，堪認原告主張﹕
    其與被告匯通銀行間並無何債權債務關係存在，該扺押權設定係虛偽不實一節為
    真實。
二、按所有人對於無權占有或侵奪其所有物者，得請求返還之。對於妨害其所有權者
    ，得請求除去之。有妨害其所有權之虞者，得請求防止之，民法第七百六十七條
    定有明文。查被告匯通銀行在原告所有系爭不動產上所為之扺押權設定並非出於
    原告之真意而係虛偽不實一節，已如前述，則原告認因該抵押權之設定登記，致
    其對於系爭不動產所有權之行使有所妨礙，而本於所有權人地位，依民法第七百
    六十七條中段規定，請求被告匯通銀行除去侵害，塗銷系爭不動產上抵押權之設
    定登記，為有理由，應予准許。
三、原告另主張﹕因被告己○○核保不實，而被告匯通銀行明知非原告同意設定抵押
    權登記，仍依不實之抵押權登記拍賣系爭不動產，且拒不塗銷抵押權設定登記，
    實有不法侵害原告信用之行為，並致原告為提供擔保停止執行而向銀行借款，受
    有繳納貸款利息之損害，是依民法第一百八十四條第一項及第一百八十八條規定
    請求被告二人連帶賠償二十三萬八千三百二十六元，及依民法第一百九十五條第
    一項規定請求被告等連帶賠償非財產上之損害三十萬元等情，並提出華南銀行存
    摺乙份為佐，被告二人則以﹕核保時無何過失及侵權行為損害賠償請求權已罹於
    時效等語資為抗辯，經查﹕本件原告主張因被告己○○之對保手續有疏失，致其
    不動產被設定抵押權登記構成侵權行為，致其受有損害，則依原告之主張，被告
    己○○之侵權行為於核保完畢時即已完成，至原告得請求被告等塗銷抵押權設定
    登記，乃原告基於侵權行為損害賠償請求權得請求被告回復原狀之法律效果，而
    非如原告所稱﹕被告等之侵權行為仍在繼續中，自無起算時效問題云云，從而，
    本件原告之侵權行為損害賠償請求權仍有民法第一百九十七條時效規定之適用，
    則本件所應審究者厥為被告所為時效抗辯是否有理。
四、次按「因侵權行為所生之損害賠償請求權，自請求權人知有損害及賠償義務人時
    起，二年間不行使而消滅。自有侵權行為時起，逾十年者亦同」，民法第一百九
    十七條著有明文，而民法上消滅時效制度係為促使請求權人及時行使權利、早日
    釐清爭執而設，權利人知其權利遭受侵害而不予查究，不能謂非怠於維護權利之
    行為。是故侵權行為之被害人一旦知有損害及賠償義務人而不為請求，時效期間
    即須開始進行，不以親自見聞其事為必要，亦非以知悉賠償義務人因侵權行為所
    構成之犯罪行為經檢察官起訴，或法院判決有罪或賠償義務人坦承該侵權行為之
    事實為必要（高法院七十二年台上字第七三八號及八十五年度台上字第二一一三
    號裁判要旨參照）。經查﹕原告於八十七年五月二十六日即就被告匯通銀行所聲
    請之拍賣抵押物裁定為抗告，並於同年六月一日對訴外人于言卿提出告訴，內容
    均主張涉案抵押權係遭訴外人于言卿夥同不知名之第三人所為，而被告匯通銀行
    再於八十七年六月十五日對涉案不動產為強制執行，有被告匯通銀行提出原告所
    提之抗告狀及刑事告訴狀影本可佐，並經本院依職權調取本院八十七年度民執土
    字第七六三四號拍賣抵押物案卷屬實，原告亦不否認上情，則被告匯通銀行此部
    分辯解堪信為實在。是故原告至遲於八十七年六月一日以前即已得知其對系爭不
    動產之所有權因被告匯通銀行設定抵押權而遭受侵害，揆諸前開裁判意旨，原告
    對被告匯通銀行之侵權行為損害賠償請求權已於八十九年六月一日因其未行使而
    罹於時效消滅，而原告於八十九年十二月十三日始起訴請求，其請求權早已罹於
    時效而消滅，已不得本於侵權行為損害賠償請求權向被告匯通銀行而為請求。再
    查﹕原告於八十七年九月十四日向本院提出債務人異議之訴，經被告匯通銀行於
    八十七年十月十四日提出答辯狀將相關對保文件（包括原告之戶籍謄本、印鑑證
    明、借據、系爭土地及建物登記簿謄本、所有權狀等件影本）呈送本院，經原告
    當庭簽收，原告所委任訴訟代理人即其女于彥花復於八十七年十月二十八日言詞
    辯論期日提出準備書狀，內容略以﹕「當日拿我母（即本件原告）之身分證前往
    蕭小姐（即本件被告己○○）的公司求證，…蕭小姐並親口對我父我母（即本件
    原告）說來貸款的甲○○並不是當日這位，隨後蕭小姐又找來一位在代書事務所
    的陳先生當場對質，蕭小姐及陳先生異口同聲聲稱不同人，…此一業務乃蕭小姐
    承辦，…而今貸款之行員（蕭小姐）未善盡對產物做徵信及對保之責，也未曾去
    至家中查詢，甚至也未到冒貸之房屋去一觀，…如此的徵信、對保所發生錯誤，
    欲要張冠李戴的由我母（即本件原告）去承擔，蕭小姐如此推卸責任，使我全家
    蒙受其害及痛苦」等語（參見本院八十七年度訴字第一五五三號債務人異議之訴
    案卷第五十二頁正面倒數第一行至第五十三頁正面第九行），亦據本院依職權調
    取八十七年度訴字第一五五三號債務人異議之訴全卷核閱屬實，原告對此亦無爭
    執，則被告己○○此部分辯解亦堪信為實在。是故原告至遲於八十七年十月二十
    八日以前即已得知其對系爭不動產之所有權因承辦貸款之行員（即被告己○○）
    未善盡對產物做徵信及對保之責致系爭不動產遭不實設定抵押權而受有損害，揆
    諸前開裁判意旨，原告對被告己○○行之侵權行為損害賠償請求權已於八十九年
    十月二十八日因其未行使而罹於時效消滅，而原告於八十九年十二月十三日始起
    訴請求，其請求權已罹於時效而消滅，自不得本於侵權行為損害賠償請求權向被
    告己○○而為請求。是原告請求被告匯通銀行及己○○應連帶賠償其因提供擔保
    免為執行所受之利息損失二十三萬八千三百二十六元及非財產上損失三十萬元，
    均無理由，應予駁回。
五、本件事證已臻明確，兩造其餘之攻防方法及舉證，經審酌後於判決之結果均不生
    影響，爰不予一一論列，併此敘明。
丙、結論：本件原告之訴為一部有理由，一部無理由，依民事訴訟法第七十九條但書
    ，判決如主文。
中      華      民      國    九十      年      八      月     二十八   日
                                    臺灣板橋地方法院民事第三庭
~B法      官  李昭融
右為正本係照原本作成
如對本判決上訴，須於判決送達後二十日內向本院提出上訴狀。
中      華      民      國    九十      年      八      月     三十     日
~B法院書記官  陳蒼仁


司法院資訊處製作；財團法人民間司法改革基金會備份。
